# 请教限制性股票激励计划延长等待期的处理问题

提问人：liruihong 时间：2018-01-26 13:53:54
上市公司授予高管限制性股票激励计划，三个解锁期分别解锁30%、30%、40%，第一个解锁期达到业绩条件顺利解锁，第二个解锁期未达到业绩条件，按照激励计划草案，可以递延到下一年，在下一年达到业绩条件时解锁，如果下一年仍未达到解锁条件，该部分股票由公司回购注销。第二个解锁期内，股份支付费用已经确认（由管理费用转入资本公积的），因未达到解锁条件，已经确认的股份支付费用是否需要调整？在第三个解锁期，除了确认40%部分的股份支付费用外，第二个解锁期递延的30%部分应该继续确认股份支付费用？因为等待期延长了一年。

回答人：chenyiwei
如果对第二批解锁股份，预计可以在下一年度（第三年）达到业绩条件从而解锁的，则应当自确定延长等待期之日起将剩余尚未摊销完毕的该批次股份支付费用在延长后的剩余等待期内按直线法摊销。但不调整前期已摊销的该批次股份支付费用。

提问人：liruihong 时间：2018-01-31 14:05:47
第二批解锁股份，等待期是本年 3 月 1 日至下一年的 3 月 1 日，本年末报表出来后确定本年无法达到业绩条件，预计下一年能够达到从而可以解锁，第二批在等待期内应摊销 3000 万元股份支付费用，已在本年摊销的 2500 万元（3-12月）不做调整，剩余未摊销的 500万元，应在下一年的 1 月 1 日至次年的 3 月 1 日直线摊销，即 14 个月每月35.7万元。是否可以这样理解？

回答人：chenyiwei
是。